台灣臺北地方法院刑事判決　　　　　　　　　　九十一年度簡上字第七一號
　　公　訴　人　臺灣臺北地方法院檢察署檢察官
　　上　訴　人
　　即　被　告　甲○○
　　　　　　　　乙○○
右上訴人因違反就業服務法案件，不服本院簡易庭九十一年度簡字第一三六號，中華
民國九十一年一月十日第一審簡易判決（聲請案號：九十年度偵字第二一五九四號）
提起上訴，本院判決如左：
    主  文
原判決撤銷。
本件免訴。
    理  由
一、聲請意旨略以：被告甲○○、乙○○均明知未經申請許可，不得聘僱外國人，甲
    ○○竟自民國八十九年初某日起至九十年七月間某日止之每週四上午九時至十二
    時許，在其住處，以每小時新臺幣（下同）二百五十元之代價，雇用未經許可之
    菲律賓籍女子ＴＡＪＯＮＪＡＣＯＢＥ擔任打掃工作；乙○○則自八十九年初某
    日起至九十年七月間某日止之每週五下午一時三十分至四時三十分許，在其住處
    ，以每小時二百五十元之代價，雇用該菲律賓籍女子擔任打掃工作，因認被告二
    人各涉有違反修正前就業服務法第五十八條第一項前段、第五十三條第一款之罪
    嫌。
二、按犯罪後之法律已廢止其刑罰者，應諭知免訴之判決，刑事訴訟法第三百零二條
    第四款定有明文，所謂犯罪後之法律已廢止其刑罰，係指行為原屬犯罪，其後因
    法律修正而不復成為犯罪之情形，某一行為因法律嗣後增加構成要件要素而不成
    立犯罪之情，亦應包含在內。又第二審判決為免訴判決者，得不經言詞辯論為之
    ，刑事訴訟法第三百六十四條、第三百零七條定有明文。
三、查修正之就業服務法已於九十一年一月二十一日經總統公布，同年月二十三日生
    效，其中第五十七條第一款亦規定雇主不得聘僱未經許可之外國人（相當於修正
    前之第五十三條第一款），惟違反此款規定者，僅處以十五萬元以上七十五萬元
    以下之罰鍰，並未科以刑罰，必須俟五年內再違反該款規定，方處以刑罰，修正
    後就業服務法第六十三條第一項規定甚明。是被告二人未經許可聘僱外國人之行
    為後，法律已對此一行為廢止其刑罰，依前揭說明，自應為免訴之諭知。
四、綜上所述，原審對於被告二人論罪科刑，固非無見，惟被告二人犯罪後，就業服
    務法既已廢止對此一行為之處罰，原審為被告有罪之判決，自有未洽，被告上訴
    意旨，指摘原審判決不當，為有理由，自應由本院撤銷原判決，改諭知免訴之判
    決，並不經言詞辯論為之。
據上論斷，應依刑事訴訟法第四百五十五條之一第三項、第三百六十九條第一項前段
、第三百六十四條、第三百零二條第四款、第三百零七條，判決如主文。
中      華      民      國    九十一    年      三      月     二十     日
                                      臺灣臺北地方法院刑事第八庭
                                          審判長法  官  王淑滿
                                                法  官  鄭佾瑩
                                                法  官  張永宏
右正本證明與原本無異。
不得上訴。
                                                書記官  高永珍
中      華      民      國    九十一    年      三      月     二十     日
